臺灣桃園地方法院刑事交通事件裁定　　 93年度交聲字第437號
異　議　人　甲○○　男　27歲.
即受處分人
上列異議人因違反道路交通管理處罰條例案件，不服交通部公路
總局新竹區監理所桃園監理站中華民國九十三年八月十二日桃監
裁罰字第裁五二－Ｚ00000000號裁決書所為之處分，聲
明異議，本院裁定如下：
    主  文
原處分撤銷。
甲○○汽車駕駛人汽車行駛於高速公路，而不遵管制之規定，因
而致人受傷，處罰鍰新台幣參仟元，並吊扣駕駛執照壹年。
    理  由
一、按汽車行駛於高速公路，而不遵管制之規定者，處汽車駕駛
    人新臺幣三千元以上六千元以下罰鍰，汽車駕駛人有前項情
    形，因而致人受傷者，吊扣其駕駛執照一年，道路交通管理
    處罰條例第三十三條第一項、第二項前段定有明文。又汽車
    行駛高速公路，前後兩車間之行車安全距離，在正常天候狀
    況下，車速每小時八十公里，小型車最小距離為四十公尺，
    如遇夜間行車或其他特殊情況時，其安全距離應酌量增加，
    高速公路交通管制規則第六條亦有明文。
二、本件異議人即受處分人甲○○於民國九十三年二月十七日凌
    晨二時四十分許，駕駛６Ｂ─６１２８號自用小客車搭載其
    友人蔡明佳，行駛於國道一號高速公路北上（中內車道）四
    五公里處，竟未與其前方車輛保持安全距離，嗣袁復強駕駛
    ＳＴ─３９２１號自用小客車於前方發生車禍，致該小客車
    橫向停放於內側及中內車道上，異議人及其前方小客車駛至
    車禍時，其前方小客車乃向右側閃避，惟異議人因未與前方
    小客車保持安全距離，於發現前方ＳＴ─３９２１號自用小
    客車時，已閃避不及，而撞及該ＳＴ─３９２１號自用小客
    車，致受有蔡明佳受有左側眼皮及眼周區之表淺損傷之傷害
    ，案經內政部警政署國道公路警察局第一警察隊舉發，移送
    原處分機關裁罰等情，業據異議人、證人蔡明佳、袁復強於
    警訊及異議人、證人蔡明佳於本院調查時陳述在卷，並道路
    交通事故調查報告表（一）（二）、現場圖、現場草圖、舉
    發違反道路交通管理事件通知單、證人蔡明佳診斷證明書影
    本各一份、現場及車損照片十七張附卷可稽。
三、本件意旨意旨略以：本件案發前我的前方有一輛車子，他向
    右閃掉，我跟在他後方，我以為他單純的變換車道，所以我
    繼續在我的車道上行駛，等我發現的時候就已經煞車不及。
    所以沒有什麼與前方保持安全距離的問題。因為當時的道路
    昏暗看不清楚，沒有想到會有一台車子停在我的車道前面，
    且佔了兩個車道，且未放置反光標誌等語。惟查：
  (一)異議人於前述時間、地點駕駛前述小客車發生車禍，致證人
    蔡明佳受有前述傷害等情，已如前述。
  (二)證人蔡明佳於警訊中陳稱：「．．（甲○○）與前車保持四
    部車的距離」等語，其本院九十三年十二月九日調查時陳稱
    ：「（照你的陳述，在前車要變換車道的時候，那時候你們
    差不多保持四個車身的距離？）四、五個車身。」等語。另
    依異議人於九十三年四月二十二日提出之「交通違規陳述單
    及查詢單」陳稱：「．．在行駛時我前方有一輛車，距離有
    五、六部之遠，因前方車輛．．」等語。是依其二人前開所
    述，本件車禍發生前，異議人與其前方之小客車之行車距離
    為「四至六個小客車車身」。而一般小客車之車身長約四至
    五公尺。依前述計算，則異議人之小客車與其前方小客車之
    距離約為二十至三十公尺而已。而異議人小客車案發時之行
    車速度為時速八十五至九十公里，已據其於警訊中陳述在卷
    ，根據首開規定，在正常情形下，其與前車應保持之最小安
    全距離為四十公尺，而本件案發時係夜間，且依異議人及證
    人蔡明佳之陳述，案發現場路段之光線不好，則異議人更應
    與前車保持更長之距離，以便發現危險狀況時，有充分之時
    間反應。惟異議人與其前車僅保持二十至三十公尺之距離，
    致其前車發現前述ＳＴ─３９２１號自用小客車橫放前方即
    時閃過，而異議人因未保持安全距離，致發現相同狀況時，
    已閃避不及，而撞及前述ＳＴ─３９２１號自用小客車，並
    致證人蔡明佳受傷。是異議人前述駕駛汽車行駛於高速公路
    ，而不遵管制之規定（即與前車保持安全距離），致人受傷
    之違規行為，事證明確，可以認定。
  (三)從而，原處分機關以依前開規定，科處罰鍰新台幣三千元，
    並吊扣其駕駛執照十二個月，原無不合。惟汽車駕駛人有第
    三十三條情形者，除依原條款處罰鍰外，並予記違規點數一
    點，道路交通管理處罰條例第六十三條第一項第一款固有明
    文，然同條第二項亦明文規定：「依前項各條款，已受吊扣
    或吊銷駕駛執照處分者，不予記點。」。本件原處分機關既
    依道路交通管理處罰條例第三十三條第二項規定處分吊扣異
    議人駕駛執照十二個月，依同條例第六十三條第二項規定，
    自不得再予記點處分。原處分同時諭知記點處分，顯然違法
    。本件異議人主張其無違規情事，固無理由，惟原處分既有
    前述違法之處，應由本院撤銷其處分，並依道路交通管理處
    罰條例第三十三條第一項、第二項規定論處。爰審酌異議人
    違規之情節並非嚴重，且證人蔡明佳所受之傷害亦輕等情狀
    ，自為裁罰如主文第二項所示。
四、據上論斷，應依道路交通管理處罰條例第八十七條第二項、
    第三十三條第一項、第二項，道路交通案件處理辦法第二十
    條前段，裁定如主文。
中　　華　　民　　國　　94　　年　　3 　　月　　11　　日
                  刑事第二庭    法　官　潘進順
以上正本證明與原本無異。
如不服本裁定，應於送達後5 日內，向本院提出抗告狀。
                                書記官　陳玉芬
中　　華　　民　　國　　94　　年　　3 　　月　　14　　日
